臺灣新竹地方法院民事簡易判決  
111年度竹簡字第107號
原      告  良京實業股份有限公司

法定代理人  平川秀一郎



訴訟代理人  馮鏈輝  
被      告  張添進  
訴訟代理人  劉明瑜  
上列當事人間請求返還消費借貸款事件，本院於民國111 年6 月
1 日辯論終結，判決如下：
    主      文
被告應給付原告新臺幣壹拾萬伍仟陸佰陸拾陸元，及其中新臺幣
玖萬玖仟陸佰捌拾壹元自民國一○六年三月七日起至清償日止，
按週年利率百分之十一點三二計算之利息，暨自民國九十八年十
一月十七日起至清償日止，逾期在六個月以內者，按上開利率百
分之十，逾期超過六個月者，按上開利率百分之二十計算之違約
金。
被告應給付原告新臺幣玖萬貳仟陸佰貳拾玖元，及其中新臺幣玖
萬零參佰壹拾參元自民國一○六年三月七日起至清償日止，按週
年利率百分之五點一計算之利息，暨自民國九十八年十一月十七
日起至清償日止，逾期在六個月以內者，按上開利率百分之十，
逾期超過六個月者，按上開利率百分之二十計算之違約金。
訴訟費用由被告負擔。 
本判決得假執行。
    事實及理由
壹、程序方面：
　　按訴狀送達後，原告不得將原訴變更或追加他訴。但擴張或
    減縮應受判決事項之聲明者，不在此限，民事訴訟法第255
    條第1 項但書第3 款定有明文。本件原告起訴時聲明原為：
    ㈠被告應給付原告新臺幣（下同）105,666 元，及其中99,68
    1元自民國98年10月16日起至清償日止，按週年利率11.32%
    計算之利息，並自98年11月17日起至清償日止，逾期在6個
    月以內者，按上開利率10%，逾期超過6個月者，按上開利率
    20%計算之違約金。㈡被告應給付原告92,629元，及其中90,3
    13元自98年10月16日起至清償日止，按週年利率5.1%計算之
    利息，並自98年11月17日起至清償日止，逾期在6 個月以內
    者，按上開利率10%，逾期超過6 個月者，按上開利率20%計
    算之違約金。嗣於本院111 年6 月1 日言詞辯論期日當庭以
    言詞將利息部分減縮自起訴前5年起算，並變更聲明為：㈠被
    告應給付原告105,666 元，及其中99,681元自106 年3 月7 
    日起至清償日止，按週年利率11.32%計算之利息，並自98年
    11月17日起至清償日止，逾期在6 個月以內者，按上開利率
    10%，逾期超過6 個月者，按上開利率20%計算之違約金。㈡
    被告應給付原告92,629 元，及其中90,313元自106 年3 月7
     日起至清償日止，按週年利率5.1%計算之利息，並自98年1
    1月17日起至清償日止，逾期在6 個月以內者，按上開利率1
    0%，逾期超過6 個月者，按上開利率20%計算之違約金（見
    本院卷第76頁），核原告上開所為，僅係單純減縮應受判決
    事項聲明，依前開規定，尚無不合，應予准許。
貳、實體方面：
一、原告主張：被告前於94年6月14日向渣打國際商業銀行股份
    有限公司（下稱渣打銀行）申辦個人信用貸款二筆，各向原
    告借款35萬元，並分別簽立借據，內容均約定借款期間自94
    年6 月14日起至99年6月14日止，共分60期，按月平均攤還
    本息，借款利息自第1 期至第3 期按當時渣打銀行公告定儲
    利率指數加0.88碼固定計息；第4 期至第6 期按當時渣打銀
    行公告定儲利率指數加16.88碼固定計息；第7 期至第60期
    按當時渣打銀行公告定儲利率指數加40.88碼機動計息，如
    定儲利率指數調整時，自調整日起改按新利率機動調整之；
    被告如有遲延償還本息或全部債務視為到期時，除按本借款
    利率計付遲延利息外，逾期在6 個月以內者，按上開利率10
    %，逾期超過6 個月者，按上開利率之20% 加計違約金，如
    有任何一期未如期清償時，視為全部到期。詎被告未履行繳
    款義務，至98年10月15日止，其中一筆借款尚積欠105,666 
    元，及其中99,681元自106 年3 月7 日起至清償日止，按週
    年利率11.32%計算之利息，暨自98年11月17日起至清償日止
    ，其逾期在6 個月內者，按上開利率10%，逾期超過6個月者
    ，按上開利率20%計算之違約金；另一筆借款尚積欠92,629
    元，及其中90,313元自106 年3 月7 日起至清償日止，按週
    年利率5.1%計算之利息，暨自98年11月17日起至清償日止，
    其逾期在6個月內者，按上開利率10%，逾期超過六個月者，
    按上開利率20%計算之違約金。嗣渣打銀行將上開債權讓與
    原告，惟屢經原告催討均未果。為此，爰依消費借貸及債權
    讓與之法律關係提起本件訴訟。並聲明：如上開變更後訴之
    聲明。
二、被告則以：借據確為伊所簽，但先前因戶籍在戶政事務所，
    故未曾收受通知，經濟狀況也不佳，目前無力還款，且利息
    部分，伊主張時效抗辯等語置辯。並聲明：原告之訴駁回。
三、得心證之理由：
  ㈠原告主張之前揭事實，業據提出與其所述相符之行政院金融
    監督管理委員會函文、借據（定儲利率指數專用）、客戶往
    來明細查詢、歷次渣打商銀定儲利率指數表、債權讓與證明
    書、債權讓與登報公告及被告之戶籍謄本等件影本為證，且
    為被告所不爭，自堪信為真正。至被告稱其現無力清償乙節
    ，惟有無資力償還，乃係執行問題，不得據為不負履行義務
    之抗辯，是被告上開所辯，自無可採。 
  ㈡按消費借貸之借用人應於約定期限內，返還與所借用物種類
    、品質、數量相同之物，民法第478 條定有明文。次按請求
    權，因15年間不行使而消滅，但法律所定期間較短者，依其
    規定；利息、紅利、租金、贍養費、退職金及其他1 年或不
    及1 年之定期給付債權，其各期給付請求權，因5 年間不行
    使而消滅；時效完成後，債務人得拒絕給付，民法第125 條
    、第126 條、第144 條第1 項分別定有明文。
  ㈢經查，原告係於111 年3 月3 日始具狀向本院起訴請求被告
    返還消費借貸款，此有蓋有本院收文章戳之民事起訴狀在卷
    可稽（見本院卷第9 頁），原告亦無法舉證證明本件有時效
    中斷事由，揆諸前開說明，原告於起訴前5 年即106 年3 月
    3 日以前之利息請求權均已罹於時效，被告就上開欠款在10
    6 年3 月3日以前之利息為時效抗辯而拒絕給付，自屬有據
    。惟原告就利息部分，已減縮為自106 年3 月7 日起算，從
    而，原告依消費借貸及債權讓與之法律關係，請求被告給付
    如主文第1、2 項所示之金額、利息及違約金，即無不合，
    應予准許。
四、本件係就民事訴訟法第427 條第1 項訴訟適用簡易程序所為
    被告敗訴之判決，爰依同法第389 條第1 項第3 款規定依職
    權宣告假執行。
五、本件事證已臻明確，兩造其餘之攻擊防禦方法及所提證據，
    於判決結果不生影響，爰不一一論列，附此敘明。
六、訴訟費用負擔之依據：民事訴訟法第78條。
中　　華　　民　　國　　111 　年　　6 　　月　　30　　日
                  新竹簡易庭  法  官  黃致毅
以上正本證明與原本無異。
如不服本判決，須於判決送達後20日內向本庭提出上訴狀（應按
他造當事人之人數附繕本）；如委任律師提起上訴者，應一併繳
納上訴審裁判費。
中　　華　　民　　國　　111 　年　　6 　　月　　30　　日
                              書記官  蕭宛琴